# 关于投资性主体私募股权基金的会计核算问题

提问人：夜曳烨叶 时间：2020-03-06 08:05:35
请教陈版：B公司为私募股权基金管理人，A公司为B公司的母公司。现B公司设立了第一支私募股权投资基金C合伙企业，由于募集计划尚未完成，目前C合伙企业的合伙人主要为A公司，B公司作为GP管理人有少量跟投出资，暂时尚未得到其他合格投资者的认购出资。目前C基金已完成对几家实体企业的权益性投资。
1. 鉴于目前C合伙企业的主要出资人仍是基金管理人的母公司A，虽然有明确的吸引外部投资者募资的计划，请问C合伙企业是否符合投资性主体的概念？
2. C合伙企业作为基协备案的私募股权投资基金，是否应参照《私募投资基金非上市股权投资估值指引》，对其所有的投资标的采用公允价值估值原则？
3. 按照《企业会计准则第 2 号——长期股权投资》的总则，C合伙企业是否属于 “风险投资机构、共同基金以及类似主体持有的、在初始确认时按照《企业会计准则第 22 号——金融工具确认和计量》的规定以公允价值计量且其变动计入当期损益的金融资产，投资性主体对不纳入合并财务报表的子公司的权益性投资，以及本准则未予规范的其他权益性投资，适用《企业会计准则第 22 号——金融工具确认和计量》”？
4. 如C合伙企业对所投标的企业确有重大影响权，是否需要按照股权投资权益法核算？
谢谢陈版，盼回复~！

回答人：chenyiwei
1 、根据《企业会计准则第 33 号——合并财务报表（ 2014 年修订）》对投资性主体的定义、条件和特征的规定来判断。其中“条件”（第 22 条）是必须具备的，而“特征”（第 23 条）只是通常要求具备，可以有例外，因此本案例中C基金只有母公司A一个LP的事实不应影响其作为投资性主体的判断。
2 、是。
3 、是。
4 、如C合伙企业对所投标的企业确有重大影响，但鉴于C属于投资性主体或者“风险投资机构、共同基金以及类似主体”，故仍倾向于对其投资采用金融资产模式核算，即作为以公允价值计量且其变动计入损益的金融资产。

提问人：夜曳烨叶 时间：2020-03-09 08:05:36
谢谢陈版！您解释的非常清楚，感谢~！
再有一个问题，那如果B管理人和另一个无关联关系的X管理人因合作关系，共同担任GP、设立专项基金合伙企业对仅一家实体企业投资，且A作为唯一LP。此时该专项基金合伙企业还符合风投基金的定义吗，是否还使用金融工具的模式核算标的企业？

回答人：chenyiwei
如果一开始就明确专门投这一家，那就很可能不是投资性主体。但也不绝对。主要是取决于该唯一LP的投资目的是否为纯财务性投资。